臺灣彰化地方法院民事裁定
111年度消債更字第18號
聲  請  人  
即債務人    蘇貞媛  
代  理  人  蕭智元律師（法扶律師）
上列聲請人因消費者債務清理事件聲請更生，本院裁定如下：
    主  文
債務人蘇貞媛自中華民國111年5月31日下午16時起開始更生程序
。
命司法事務官進行本件更生程序。
    理    由
一、按債務人不能清償債務或有不能清償之虞，且無擔保或無優
    先權之債務總額未逾新臺幣（下同）1,200萬元者，於法院
    裁定開始清算程序或宣告破產前，得向法院聲請更生。消費
    者債務清理條例第3條、第42條第1項定有明文。又按債務人
    對於金融機構負債務者，在聲請更生或清算前，應向最大債
    權金融機構請求協商債務清償方案，或向其住、居所地之法
    院或鄉、鎮、市、區調解委員會聲請債務清理之調解。法院
    開始更生程序之裁定，應載明其年、月、日、時，並即時發
    生效力。法院裁定開始更生或清算程序後，得命司法事務官
    進行更生或清算程序。消費者債務清理條例第151條第1項、
    第45條第1項、第16條第1項分別定有明文。
二、聲請意旨略以：聲請人積欠無擔保或無優先權債權人之債務
    總額 229,007元，前經本院前置調解不成立（本院110年度
    司消債調字第231號）。聲請人受雇於彰化縣馨福長幼服務
    協會附設彰化縣私立友善居家長照機構，每月薪資約33,000
    元，另於109年間兼職業務員全年收入81,922元，國泰世華
    銀行存款有230元，另有兩張國泰人壽保單，而每月生活必
    要支出為17,076元，已有不能清償債務情事。聲請人最近5
    年內無從事營業活動，亦未經法院裁定開始清算程序或宣告
    破產，故聲請准予裁定開始更生程序等語。
三、查聲請人曾向住、居所地之本院聲請調解不成立，積欠之債
    務總額復未逾1,200萬元等情，經調取本院110年度司消債調
    字第231號卷核閱無誤。又聲請人之主張，業據其提出財產
    及收入狀況說明書、債權人清冊、債務人清冊、金融機構債
    權人清單、生活必要支出清單、更生償還計劃書、償還計劃
    表、收入與支出總額彙總表、戶籍謄本、財團法人金融聯合
    徵信中心查詢當事人綜合信用報告回覆書、調解不成立證明
    書、全國財產稅總歸戶財產查詢清單、108年及109年綜合所
    得稅各類所得資料清單、彰化縣私立友善居家長照機構居服
    員薪資明細、國泰世華銀行存摺、國泰人壽保險股份有限公
    司續期保費送金單等為證，並有本院依職權查詢之勞保與就
    保資料、稅務電子閘門財產所得調件明細表；向財政部中區
    國稅局彰化分局查詢聲請人108及109年度所得資料；向臺灣
    集中保管結算所股份有限公司查詢相關集保帳戶往來明細資
    料（查得1筆餘額8股）；向國泰人壽保險股份有限公司查詢
    債務人之保險契約狀況資料（查得其中一張保單價值準備金
    為2,626元，另一張醫療險無保單價值準備金）等在卷可稽
    。則聲請人其每月可支配所得為33,000元，扣除每月生活支
    出17,076元後，僅餘15,924元可用於清償債務，然聲請人所
    積欠債務達1,322,013元（見110年度司消債調字第231號卷4
    1頁），並無其他較有價值之財產可供清償，堪認聲請人確
    有不能清償債務之情事，又其無擔保或無優先權之債務總額
    亦未逾1,200萬元，復未經法院裁定開始清算程序或宣告破
    產。此外，復查無聲請人有同條例第6條第3項、第8條或第4
    6條各款所定駁回更生聲請之事由存在。從而，聲請人聲請
    更生，應予准許，並依前開規定命司法事務官進行本件更生
    程序。
四、爰裁定如主文所示。
中　　華　　民　　國　　111 　年　　5 　　月　  31  　日
                  民事第二庭    法　官　陳弘仁
以上正本係照原本作成。
本件不得抗告。
本裁定已於111年5月31日下午16時公告。
中　　華　　民　　國　　111 　年　　5 　　月　　31　　日
                                書記官　許雅涵